【裁判字號】    89,易,602
【裁判日期】    890907
【裁判案由】    恐嚇取財等
【裁判全文】
臺灣屏東地方法院刑事判決                          八十九年度易字第六○二號
    公  訴  人  臺灣屏東地方法院檢察署檢察官
    被      告  甲○○
右列被告因恐嚇取財等案件，經檢察官提起公訴（八十九年度偵字第一一九八號）本
院判決如左：
    主  文
甲○○意圖為自己不法之所有，以恐嚇使人將本人之物交付未遂，處有期徒刑捌月，
緩刑年。
    事  實
一、甲○○基於意圖為自己不法所有之概括犯意，自民國八十五年間起至八十九年二
    月十五日止，連續利用其所飼養之鴿子放飛時，他人鴿子亦隨同飛回其鴿舍之機
    會，而侵占上開離鴿主乙○○等人所持有之鴿子至少二十三隻（即依賽鴿腳環十
    六個、私環七個計算）。復承前意圖為自己不法所有之牽連犯意，於八十九年二
    月十五日十三時許，因許乙○○所有一隻賽鴿隨同甲○○鴿群飛回其鴿舍，即於
    同日十七時許，依該賽鴿腳環上所留電話通知乙○○，要乙○○以新台幣二千元
    （下同）贖回，並留下電話號碼予乙○○作為聯絡之用，乙○○與其討價還價時
    ，甲○○即掛斷電話，致乙○○心生畏懼怕失去該鴿子，而向警方報案。嗣甲○
    ○即至不知情之朱倍慧住處告知有人找時予以通知後離去，而乙○○報案後，即
    依警員指示於同日二十三時許依甲○○所留電號碼打至朱倍慧住處連絡，朱倍慧
    即因住處難找而約乙○○在屏東縣枋山鄉大統加油站前等候，並通知甲○○前去
    ，甲○○於同年月十六日零時持乙○○之鴿子至前開加油站向乙○○取得二千元
    後，即為埋伏之警員當場查獲及扣得甲○○向乙○○恐嚇取得之二千元（已發還
    乙○○），並至甲○○住處扣得賽鴿腳環十六個、私環七個。
二、案經乙○○訴由屏東縣警察局枋寮分局報告臺灣屏東地方法院檢察署檢察官偵查
    起訴。
    理  由
一、訊據被告甲○○坦承上開侵占離鴿主乙○○等人所持有之鴿子至少二十三隻之事
    實，惟仍矢口否認有何恐嚇取財犯行，辯稱：係鴿主自願給錢取回飛失之鴿子云
    云。經查，被告上開侵占離鴿主乙○○等人所持有之鴿子至少二十三隻之事實，
    業據被告坦白承認，復有扣案之賽鴿腳環十六個、私環七個可資佐證。次查，被
    告雖矢口否認有何恐嚇取財犯行並以前揭情詞置辯，然被害人乙○○於警、偵訊
    中及本院審理時均指證確係遭被告恐嚇：以二千元贖回鴿子等語無訛，且被告亦
    確係於前往取贖時經警當場查獲之事實，亦有警訊筆錄可查。本院衡以被害人乙
    ○○飛失之賽鴿一隻價值約為一萬五千元，有警訊筆錄可稽，如確係乙○○自願
    以二千元取回賽鴿，理應心存感謝至被告處交款，當不致報警指訴被告始合常理
    ，是被害人乙○○告訴被告確有恐嚇等語應係實情，而被告所辯上開各語無非係
    卸責之詞不足採信，要屬無疑。此外，復有贓物認領保管單一紙附卷可資佐證，
    事證明確，被告上開侵占離本人持有物及恐嚇取財犯行洵堪認定，應予依法論科
    。
二、按刑法第三百四十六條之恐嚇罪，係以恐嚇使人生畏怖心而交付財物為要件，故
    其交付財物，並非因畏怖心所致，其恐嚇尚非既遂．．．被害人攜款前往交付，
    乃出於警察便利破案之授意，並非因其畏怖心所致，自應仍以恐嚇未遂論科，此
    有最高法院四十二年度台上字第四四○號判例可稽。故核被告甲○○所為，係犯
    刑法第三百三十七條之侵占離本人持有物罪，及同法第三百四十六條第三項、第
    一項之恐嚇取財未遂罪。被害人乙○○確因遭被告電話恐嚇贖鴿致心生畏懼而向
    警方報案後，由警方授意攜款前往交付並當場查獲被告之事實，業據被害人乙○
    ○於警訊中供明屬實，依上開最高法院判例意旨自應僅構成恐嚇取財未遂罪，公
    訴意認被告係犯恐嚇取財既遂罪，容有誤會，併此敘明。另被告前揭自八十五年
    間起至八十九年二月十五日止，連續侵占上開離鴿主乙○○等人所持有之鴿子至
    少二十三隻，係時間緊接、手法相同，觸犯構成要件相同之罪名，顯係基於概括
    之犯意反覆為之，應依連續之規定論以一罪。又被告所犯上開二罪間，有方法行
    為與目的行為之連牽關係為連牽犯，應從一重之恐嚇取財未遂罪處罰；公訴意旨
    認係犯意各別，構成要件不同，應予分論併罰，容有誤會，亦併此說明。爰審酌
    被告養鴿多年竟仍對他人飛失之鴿子予以侵占，復向鴿主恐嚇取財難謂無惡性，
    惟恐嚇所得之金額非多等一切情狀，量處如主文所示之刑，以示儆懲。末查，被
    告未曾受有期徒刑以上刑之告，有台灣高等法院被告全國前案紀錄一紙附卷可查
    ，經此偵審教訓，當知所警惕，信無再犯之虞，本院認所宣告之刑以暫不執行為
    適當，爰併予宣告緩刑三年，以啟自新。扣案賽鴿腳環十六個、私環七個，雖為
    被告因犯罪所得之物但非屬被告所有，爰不予宣告沒收。公訴意旨另以，被告連
    續向鴿主恐嚇取財之犯行，為連續犯。惟查，起訴事實僅敘及被告向被害人乙○
    ○一人恐嚇取財之事實，而本院另命警方就扣案之私環七個查訪結果，雖被害人
    許曾保等五人均稱有遭恐嚇取財之事實，然亦均供稱不認識被告（經警提供被告
    口卡片供指認），是尚無積極證據足資證明被告確有公訴人所指之連續恐嚇犯行
    ，自無連續犯之適用，公訴意旨容有未洽，亦併此指明。
據上論斷，應依刑事訴訟法第二百九十九條第一項前段，刑法第三百三十七條、第三
百四十六條第三項、第一項、第二十六條前段、第五十五條、第七十四條第一款，罰
金罰鍰提高標準條例第一條前段，判決如主文。
本案經檢察官楊挺宏到庭執行職務
中      華      民      國      八十九      年    九    月      七      日
                                      臺灣屏東地方法院刑事第二庭
                                          審判長  法  官  吳永宋
                                                  法  官  林昌義
                                                  法  官  柯盛益
右正本證明與原本無異。
對於本判決如有不服應於收受送達後十日內向本院提出上訴書狀上訴於台灣高等法院
高雄分院並按他造當事人之人數附具繕本。
                                                  書記官   張福山
中      華      民      國      八十九      年    九    月七      日
附錄本判決論罪科刑法條全文
刑法第三百三十七條：
意圖為自己或第三人不法之所有，而侵占遺失物、漂流物或其他離本人所持有之物者
，處五百元以下罰金。
刑法第三百四十六條第一項：
意圖為自己或第三人不法之所有，以恐嚇使人將本人或第三人之物交付者，處六月以
上五年以下有期徒刑，得併科一千元以下罰金。


司法院資訊處製作；財團法人民間司法改革基金會備份。
